【裁判字號】    95,訴,2826
【裁判日期】    951229
【裁判案由】    毒品危害防制條例
【裁判全文】
臺灣板橋地方法院刑事判決              95年度訴字第2826號
公  訴  人  臺灣板橋地方法院檢察署檢察官
被      告  甲○○
上列被告因違反毒品危害防制條例案件，經檢察官提起公訴（95
年度毒偵字第4864號），本院合議庭裁定依簡式審判程序審理，
本院判決如下：
    主  文
甲○○施用第一級毒品，累犯，處有期徒刑柒月。
扣案如附表壹所示之毒品海洛因沒收銷燬之；如附表貳所示之物
沒收之。
    事  實
一、甲○○前因施用第一級毒品案件，經本院以89年度毒聲字第
    2018號裁定令入戒治處所施以強制戒治一年，嗣經本院以89
    年度毒聲字第4759號裁定停止強制戒治宣告付保護管束，惟
    交付保護管束期間，因違反保護管束應遵守之事項情節重大
    ，經本院以89年度毒聲字第7288號裁定撤銷停止戒治令入戒
    治處所施以強制戒治，於民國91年1 月2 日強制戒治執行完
    畢出所，並由臺灣板橋地方法院檢察署檢察官於91年2 月7
    日以91年度戒毒偵字第86號為不起訴處分確定；復因施用第
    一級毒品案件，經本院以93年度訴字第895 號判決判處有期
    徒刑九月確定，並於94年11月25日因縮刑期滿執行完畢（於
    本件構成累犯），猶不知悔改，尚未戒除毒癮，於上開強制
    戒治執行完畢後五年內，復基於施用第一級毒品海洛因之犯
    意，於95年7 月12日中午12時許，在臺北縣三重市○○○路
    244 巷46號1 樓內，以少量海洛因加入白開水稀釋放入針筒
    ，施打於右手臂之方式，施用第一級毒品，嗣於95年7 月12
    日13時50分許，經警在同址門口查獲，並扣得如附表壹所示
    第一級毒品海洛因三包總淨重0.10公克（總空包裝重0.47公
    克）及附表貳所示注射針筒一支等物。
二、案經臺北縣政府警察局三重分局報告臺灣板橋地方法院檢察
    署檢察官偵查起訴。
    理  由
一、訊據被告甲○○對於上揭犯罪事實均坦承不諱。再被告為警
    方於95年7 月12日15時許，採尿送驗結果，其尿液呈鴉片類
    陽性反應（按施用海洛因經水解後呈鴉片類陽性反應）等情
    ，此有臺灣檢驗科技股份有限公司出具之濫用藥物尿液檢驗
    報告一紙附卷可稽（見偵查卷第42頁）。此外，復有如附表
    壹所示之毒品海洛因三包（總淨重0.10公克）扣案足資佐證
    。而上開扣案之粉末三包（總淨重0.10公克），確係海洛因
    ，淨重亦如上述等情，亦有法務部調查局所出具之鑑定通知
    書一紙在卷足參（見偵查卷第40頁）。參以，被告前因施用
    第一級毒品案件，經本院以89年度毒聲字第2018號裁定令入
    戒治處所施以強制戒治一年，嗣經本院以89年度毒聲字第47
    59號裁定停止強制戒治宣付保護管束，惟交付保護管束期間
    ，因違反保護管束應遵守之事項情節重大，經本院以89年度
    毒聲字第7288號裁定撤銷停止戒治令入戒治處所施以強制戒
    治，於91年1 月2 日強制戒治執行完畢出所，並由臺灣板橋
    地方法院檢察署檢察官於91年2 月7 日以91年度戒毒偵字第
    86號為不起訴處分確定；復因施用第一級毒品案件，經本院
    以93年度訴字第895 號判決判處有期徒刑九月確定，並於94
    年11月25日因縮刑期滿執行完畢等情，復有臺灣高等法院被
    告前案紀錄表一件在卷足參。事證明確，被告犯行堪以認定
    ，應予依法論科。
二、查海洛因係屬於毒品危害防制條例第2 條第2 項第1 款所列
    之第一級毒品，故核被告所為，係犯毒品危害防制條例第10
    條第1 項之施用第一級毒品罪。又被告施用海洛因前後非法
    持有海洛因之低度行為，應為施用之高度行為所吸收，應僅
    論以施用之高度行為。查被告前因施用毒品案件，經本院以
    93年度訴字第895 號判決判處有期徒刑九月確定，並於94年
    11月25日因縮刑期滿執行完畢等情，此有卷附臺灣高等法院
    被告前案紀錄表可稽，其於五年之內，再犯有期徒刑以上之
    本罪，應依刑法第47條論以累犯，並依法加重其刑。爰審酌
    被告再度違反禁令，非法施用足以導致精神障礙及生命危險
    之毒品，危害身心甚鉅，且施用毒品後可能做出對於他人或
    社會有危害之衝動行為，惟被告犯罪後坦承犯行，態度甚佳
    ，尚有悔意等一切情狀，量處被告如主文所示之刑，以資懲
    儆。
三、扣案如附表壹所示之毒品海洛因應依毒品危害防制條例第18
    條第1 項前段之規定，不問屬於犯人與否，就上開毒品應宣
    告沒收銷燬之。另扣案如附表貳所示之物，係屬被告所有供
    其施用毒品海洛因所用之物，業經被告供述明確（見偵查卷
    第32頁），上開物品應依刑法第38條第1 項第2 款、第3 項
    之規定，宣告沒收之。
四、末按「除被告所犯為死刑、無期徒刑、最輕本刑為三年以上
    有期徒刑之罪或高等法院管轄第一審案件者外，於前條第一
    項程序進行中，被告先就被訴事實為有罪之陳述時，審判長
    得告知被告簡式審判程序之旨，並聽取當事人、代理人、辯
    護人及輔佐人之意見後，裁定進行簡式審判程序。」刑事訴
    訟法第273 條之1 第1 項定有明文。查本件被告所犯上開施
    用毒品之罪，非最輕本刑為三年以上有期徒刑之罪，且被告
    於本院95年12月8 日審判程序進行中，復就被訴之事實為有
    罪之陳述，經告知被告簡式審判程序之旨，被告及公訴人對
    於本件改依簡式審判程序審理亦均表示無意見，本院即依前
    揭刑事訴訟法規定，裁定本件進行簡式審判程序，末此敘明
    。
據上論斷，應依刑事訴訟法第299 條第1 項前段、第273 條之1
第1 項，毒品危害防制條例第10條第1 項、第18條第1 項前段，
刑法第11條、第47條、第38條第1 項第2 款、第3 項，判決如主
文。
本案經檢察官王聖涵到庭執行職務。
中    華    民    國    95    年    12    月    29    日
              刑事第十九庭   法  官  許必奇
以上正本證明與原本無異。
如不服本判決，應於判決送達後10日內，向本院提出上訴狀。
                             書記官  金和國
中    華    民    國    95    年    12    月    29    日
附錄：
毒品危害防制條例第10條：
施用第一級毒品者，處 6 月以上 5 年以下有期徒刑。
施用第二級毒品者，處 3 年以下有期徒刑。
附表壹：
┌───┬──────┬──────┬───────┐
│編號  │名稱        │單位        │重量          │
├───┼──────┼──────┼───────┤
│ 1    │毒品海洛因  │包        │（總淨重零點壹│
│      │            │            │零公克）      │
└───┴──────┴──────┴───────┘
附表貳：
┌───┬──────┬──────┬───────┐
│編號  │名稱        │單位        │備註          │
├───┼──────┼──────┼───────┤
│ 1    │注射針筒    │壹支        │被告所有供其施│
│      │            │            │用毒品海洛因所│
│      │            │            │用之物        │
└───┴──────┴──────┴───────┘


司法院資訊處製作；財團法人民間司法改革基金會備份。
